臺灣高雄地方法院刑事裁定　　　　　　　96年度訴字第1352號
抗　告　人　甲○○
即　被　告
具　保　人　乙○○
指定辯護人　本院公設辯護人　丙○○
上列被告因違反毒品危害防制條例案件，被告不服本院中華民國
96年9 月14日裁定，提起抗告，經臺灣高等法院高雄分院96年10
月19日撤銷原裁定，發回本院，本院裁定如下：
    主  文
乙○○繳納之保證金新臺幣壹拾萬元，沒入之。
    理  由
一、按具保之被告逃匿者，應命具保人繳納指定之保證金額，並
    沒入之。不繳納者，強制執行。保證金已繳納者，沒入之；
    又第118 條第1 項之沒入保證金，以法院裁定行之，刑事訴
    訟法第118 條第1 項、第121 條第1 項分別定有明文。
二、發回意旨略以：原法院於民國96年4 月30日行準備程序，當
    日之報到單雖載明被告甲○○未到，有審理單及該報到單在
    卷足憑，惟遍查全卷，並無原法院通知被告於當日到庭行準
    備程序之送達證書，及其他合法送達之憑據。則原法院上開
    準備程序，是否有合法通知被告到庭？依卷證內之資料，本
    院無從得知。另被告抗告意旨指稱伊因病致無法到庭，並提
    出診斷證明書1 份為證。究竟被告是否因病，致無法到庭，
    其實情如何，自有一併查明之必要。本件抗告為有理由，自
    應發回原法院更為妥適之裁定等語。
三、經查，本院前定於96年4 月30日下午4 時5 分行準備程序期
    日，並於當月14日將開庭通知送達被告甲○○住所，由與被
    告同居之親屬即被告之母代為收受，有本院送達證書1 紙在
    卷可稽（本院卷第59頁），足認本院是次準備程序期日前業
    已合法通知被告，容先敘明。另被告雖辯稱：伊因十二指腸
    與食道潰瘍出血、氣胸等病症，經送醫緊急診療，自96年6
    月3 日至同年月13日遵醫囑住院觀察治療，致於上開期間未
    住居於原處所，而未收到本院上揭傳票，又未能與具保人乙
    ○○等親友聯繫而獲告知庭期云云。惟查，本院前揭期日之
    開庭通知傳票係在96年4 月14日送達被告住所，庭期則定於
    同年月30日下午4 時5 分，另通知具保人到庭訊問被告何在
    之期日則在同年5 月28日，又本院分別函請高雄市政府警察
    局左營分局、高雄縣政府警察局旗山分局前往被告居、住所
    拘提被告之期間則均在96年7 月10日起迄同年月24日間，此
    有本院96年4 月14日送達證書、同年月30日刑事報到單、同
    年5 月28日準備程序筆錄、高雄市政府警察局左營分局、高
    雄縣政府警察局旗山分局函覆暨拘票、報告書附卷可稽。準
    此，被告縱於96年6 月3 日起迄同年月13日間，因病遵醫囑
    住院治療，惟其住院已在本院送達被告開庭通知及通知具保
    人偕同被告到院接受訊問期日之後，依理自當無礙渠等於接
    獲通知後應如期到院接受訊問。況被告於本院96年10月25日
    訊問時，自承：「（今年4 月14日到30日你住哪裡？）公設
    辯護人有打電話給我，通知我4 月30日要開庭，但因我在板
    院有判刑1 年2 月的案子確定，已經通緝，我怕我來開庭會
    被逮捕，所以不敢來」、「（今年6 月1 日你是不是被通緝
    捉到？是。我入監後因為生病，又在6 月4 日保外就醫）」
    等語，足見被告於96年4 月30日前即知悉法院傳喚其到庭接
    受訊問，僅因其另案遭通緝，唯恐到院接受訊問後遭逮捕發
    監執行，致逃匿無蹤，而非被告前開辯稱：因病住院致未能
    到院接受訊問云云，可堪認定。又被告於上揭開庭期日並未
    在監執行或受羈押，亦有臺灣高等法院在監在押全國紀錄表
    1 紙在卷足參，足認被告當時業已逃匿，揆諸前揭規定，自
    仍應將具保人原繳納上開保證金沒入之。
四、依刑事訴訟法第118 條、第121 條第1 項，裁定如主文。
中　　華　　民　　國　　96　　年　　12　　月　　5　　日
                      刑事第八庭  審判長法  官  李璧君
                                        法  官  陳振嘉
                                        法  官  曾仁勇
如不服本裁定，應於送達後5日內向本院提出抗告狀。
以上證明與原本無異。
中　　華　　民　　國　　96　　年　　12　　月　　5　　日
                                        書記官  王治華
